【裁判字號】    97,簡,3499
【裁判日期】    971021
【裁判案由】    家庭暴力罪之傷害
【裁判全文】
臺灣臺北地方法院刑事判決              97年度簡字第3499號
聲  請  人  臺灣臺北地方法院檢察署檢察官
被      告  甲○○
上列被告因家庭暴力之傷害案件，經檢察官聲請以簡易判決處刑
（九十七年度偵字第一六五五二號），本院判決如下：
    主      文
甲○○傷害人之身體，處拘役伍拾日，如易科罰金，以新臺幣壹
仟元折算壹日。
    事實及理由
一、本件犯罪事實及證據，除證據部分補充：被告甲○○於本院
    訊問時所為自白，告訴人乙○○於本院訊問時所為指訴外，
    餘均引用檢察官聲請簡易判決處刑書所載（如附件）。
二、核被告所為，係犯刑法第二百七十七第一項傷害罪。被告與
    告訴人為兄弟關係，為家庭暴力防治法第三條第四款所定之
    家庭成員，被告對告訴人故意實施身體上不法侵害之行為而
    成立刑法所規定之傷害罪，屬家庭暴力防治法第二條第二款
    所稱之家庭暴力罪。爰審酌被告造成告訴人之傷害非輕，惟
    犯後坦承犯行，尚具悔意，於本院訊問時並當庭向告訴人道
    歉，犯後態度尚可，兼衡被告之品行、智識程度、犯罪手段
    、目的、所生危害、迄今尚未與告訴人和解等一切情狀，量
    處如主文所示之刑，並諭知易科罰金之折算標準。
三、依刑事訴訟法第四百四十九條第一項前段、第三項、第四百
    五十四條第二項，家庭暴力防治法第二條第二款，刑法第二
    百七十七條第一項、第四十一條第一項前段，刑法施行法第
    一條之一第一項、第二項前段，逕以簡易判決處刑如主文。
四、如不服本件判決，得自收受送達之日起十日內，向本院提起
    上訴。
中    華    民    國  九十七  年  十    月   二十一   日
                        臺灣臺北地方法院刑事第五庭
                              法  官  鄭昱仁
上正本證明與原本無異。
如不服本判決，應於判決送達後10日內（應抄附繕本）向本院提
出上訴狀（上訴書狀應敘述具體理由。上訴書狀未敘述上訴理由
者，應於上訴期間屆滿後二十日內補提理由書於原審法院。）。
告訴人或被害人如對於本判決不服者，應具備理由請求檢察官上
訴，其上訴期間之計算係以檢察官收受判決正本之日期為準。
                              書記官  宋德華
中    華    民    國  九十七  年  十    月   二十一   日
附錄本案論罪法條全文：
家庭暴力防治法第2 條
本法用詞定義如下：
一、家庭暴力：指家庭成員間實施身體或精神上不法侵害之行為
    。
二、家庭暴力罪：指家庭成員間故意實施家庭暴力行為而成立其
    他法律所規定之犯罪。
三、騷擾：指任何打擾、警告、嘲弄或辱罵他人之言語、動作或
    製造使人心生畏怖情境之行為。
四、跟蹤：指任何以人員、車輛、工具、設備或其他方法持續性
    監視、跟追之行為。
五、加害人處遇計畫：指對於加害人實施之認知教育輔導、心理
    輔導、精神治療、戒癮治療或其他輔導、治療。
中華民國刑法第277條
傷害人之身體或健康者，處 3 年以下有期徒刑、拘役或 1 千元
以下罰金。
犯前項之罪因而致人於死者，處無期徒刑或 7 年以上有期徒刑；
致重傷者，處 3 年以上 10 年以下有期徒刑。
附件
臺灣臺北地方法院檢察署檢察官聲請簡易判決處刑書
                                     97年度偵字第16552號
    被      告  甲○○  男  58歲（民國○○年○月○○日生）
                        住高雄市○○區○○街154巷29之2
                        國民身分證統一編號：Ｚ000000000號
上列被告因家庭暴力之傷害案件，業經偵查終結，認為宜聲請以
簡易判決處刑，茲敘述犯罪事實及證據並所犯法條如下：
        犯罪事實
一、甲○○與乙○○為兄弟，係家庭暴力防治法第3條第4款之家
    庭成員關係；甲○○與乙○○平時感情不睦，於民國97年5
    月4日21時45分，甲○○至乙○○為在臺北市○○區○道路
    49巷13號2樓住處，雙方起口角爭執，甲○○遂基於傷害之
    犯意，於其包包內取出蛋糕用之鋸齒狀刀子，旋即向乙○○
    攻擊，致乙○○受有頭皮撕裂傷、臉部撕裂傷、左手撕裂傷
    等傷害。
二、案經乙○○訴由臺北市政府警察局信義分局報告偵辦。
        證據並所犯法條
一、證據：（一）被告甲○○之供述，（二）告訴人乙○○之指
    訴，（三）現場照片6幀，（四）驗傷診斷書等在卷可資佐
    證，被告犯嫌已堪認定。
二、核被告甲○○所為，係犯刑法第277條第1項之罪嫌。
三、依刑事訴訟法第451條第1項聲請逕以簡易判決處刑。
    此    致
臺灣臺北地方法院
中    華    民    國    97    年    8     月    26    日
                              檢  察  官  呂朝章
本件正本證明與原本無異
中    華    民    國    97    年    9     月    3     日
                              書  記  官  吳建蕙
附錄本案所犯法條全文
中華民國刑法第277條
（普通傷害罪）
傷害人之身體或健康者，處3年以下有期徒刑、拘役或1千元以下
罰金。
犯前項之罪因而致人於死者，處無期徒刑或7年以上有期徒刑；
致重傷者，處3年以上10年以下有期徒刑。
本件係依刑事訴訟法簡易程序辦理，法院簡易庭得不傳喚被告、
輔佐人、告訴人、告發人等出庭即以簡易判決處刑；被告、被害
人、告訴人等對告訴乃論案件如已達成民事和解而要撤回告訴或
對非告訴乃論案件認有受傳喚到庭陳述意見之必要時，請即另以
書狀向簡易法庭陳述或請求傳訊。


司法院資訊處製作；財團法人民間司法改革基金會備份。
